de: Design des Lätzchens: Bandana; Vollständige Abdeckung; Mit Ärmeln; Kittel; Sonstiges
da: Suttedesign: Bandana; Fuld dækning; Med ærmer; Kittel; Andet
nb: Utforming på smokk: Bandana; Heldekkende; Ermer; Smock; Annet
el: Σχέδιο σαλιάρας: Μπαντάνα; Πλήρους κάλυψης; Με μανίκια; Ποδιά; Άλλο
hr-HR: Dizajn podbradnika: Bandana; Potpuna pokrivenost; S rukavima; Nabrani; Ostalo
sk-SK: Dizajn podbradníka: Šatka; Úplné pokrytie; S rukávmi; Zástera; Iné
fi: Ruokalapun muotoilu: Bandana-huivi; Täysin peittävä; Hihallinen; Työtakki; Muu
tr: Önlük tasarımı: Bandana; Tam kapalı; Kollu; Önlük; Diğer
en: Bib design: Bandana; Full coverage; Sleeved; Smock; Other
nl: Ontwerp slab: Bandana; Volledige bedekking; Met mouwen; Kiel; Andere
vi: Thiết kế yếm dãi: Khăn Bandana; Che toàn bộ; Tay áo; Áo khoác; Khác
pl: Forma śliniaczka: Bandana; Pełne krycie; Z rękawami; Fartuch; Inne
ko: 턱받이 디자인: 반다나; 풀 커버; 소매 있음; 스목; 기타
th: การออกแบบเอี๊ยม: ผ้าพันคอ; บราเพิ่มความกระชับ; เสื้อมีแขน; สม็อค; อื่นๆ
sv: Haklappsdesign: Bandana; Heltäckande; Med ärmar; Smock; Övrigt
it: Modello di bavaglino: Bandana; Copertura completa; Con maniche; Grembiule; Altro
hu: Előke kialakítása: Bandana; Belebújós; Ujjas; Köpeny; Egyéb
lt-LT: Seilinuko dizainas: Bandana; Seilinukas-prijuostė; Su rankovėmis; Seilinukas ilgomis rankovėmis; Kita
es: Diseño del babero: Bandana; Cobertura completa; Con mangas; Bata; Otros
cs: Tvar dětského bryndáku: Slintáčky; Plné krytí; Bryndáčky s rukávy; Smock bryndáčky; Jiné
bg-BG: Дизайн на лигавник: Бандана; Пълно покритие; С ръкави; Престилка; Други
ru: Тип слюнявчика: Бандана; Полное покрытие; С рукавами; Халат; Другое
zh-TW: 圍兜設計: 大圍巾; 完全覆蓋; 有袖的; 工作服; 其他
zh-CN: 围兜设计: 头巾; 全杯; 袖套式; 罩衫; 其他
pt-PT: Design da babete: Bandana; Cobertura total; Com manga; Bata; Outro
ja: ビブの種類: バンダナ; フルカバレッジ; 袖付き; スモック; その他
fr: Design du bavoir: Bandana; Emboîtant; À manches; Sarrau; Autre
sl-SI: Zasnova slinčka: Bandana; Popolna pokritost; Z rokavi; Pokrivni z rokavi; Drugo
pt-BR: Formato do babador: Bandana; Cobertura total; Com mangas; Bata; Outro
ro-RO: Design bavetă: Bandană; Acoperă completă; Cu mâneci; Cu buzunar; Altele